【裁判字號】    92,易,2639
【裁判日期】    921127
【裁判案由】    偽造文書
【裁判全文】
臺灣臺中地方法院刑事判決                        九十二年度易字第二六三九號
    公  訴  人  台灣台中地方法院檢察署檢察官
    被      告  乙○○  男  三.
右列被告因偽造文書案件，經檢察官提起公訴（九十二年度偵字第一三四五０號），
本院合議庭裁定以簡式審判程序審理判決如左：
    主    文
乙○○共同變造機車駕駛執照，處有期徒刑參月，如易科罰金，以參百元折算壹日，
變造之「甲○○」機車駕駛執照之乙○○照片一張，沒收。又偽造署押，處有期徒刑
陸月，如易科罰金，以參百元折算壹日。台中縣警察局霧峰分局新平派出所九十一年
二月九日偵訊（調查）筆錄上偽造之「甲○○」署押（簽名）壹枚及指印陸枚、台中
縣警察局霧峰分局九十一年二月九日搜索經過及結果陳報書上偽造之「甲○○」署押
（簽名）壹枚及指印壹枚、台中縣警察局霧峰分局九十一年二月九日扣押筆錄上偽造
之「甲○○」署押（簽名）參枚及指印參枚、台中縣警察局霧峰分局扣押物品目錄表
上偽造之「甲○○」署押（簽名）壹枚及指印壹枚、台中縣警察局霧峰分局委託鑑驗
尿液代號與真實姓名對照表上偽造之「甲○○」指印壹枚、甲○○口卡片上偽造之「
甲○○」署押（簽名）貳枚及指印貳枚、九十一年二月九日台中縣警察局霧峰分局逕
行逮捕通知書上偽造之「甲○○」署押（簽名）壹枚及指印壹枚、台中縣警察局霧峰
分局指紋卡片上偽造之「甲○○」指印拾玖枚、台灣台中地方法院檢察署九十一年二
月九日訊問筆錄上偽造之「甲○○」署押（簽名）壹枚、台中縣警察局霧峰分局九十
一年二月九日證物採證單及證物袋上上偽造之「甲○○」署押（簽名）柒枚及指印柒
枚、台灣台中地方法院九十二年度訴字第一四六號案件九十二年一月十七日下午四時
審理傳票送達證書上偽造之「甲○○」署押（簽名）壹枚及指印壹枚、台灣台中地方
法院九十二年度訴字第一四六號案件九十二年三月六日下午二時四十分審理傳票送達
證書上偽造之「甲○○」（誤簽為吳君寶）署押（簽名）壹枚及指印壹枚，均沒收。
應執行有期徒刑捌月，如易科罰金，以參百元折算壹日。變造之「甲○○」機車駕駛
執照之乙○○照片一張及台中縣警察局霧峰分局新平派出所九十一年二月九日偵訊（
調查）筆錄上偽造之「甲○○」署押（簽名）壹枚及指印陸枚、台中縣警察局霧峰分
局九十一年二月九日搜索經過及結果陳報書上偽造之「甲○○」署押（簽名）壹枚及
指印壹枚、台中縣警察局霧峰分局九十一年二月九日扣押筆錄上偽造之「甲○○」署
押（簽名）參枚及指印參枚、台中縣警察局霧峰分局扣押物品目錄表上偽造之「甲○
○」署押（簽名）壹枚及指印壹枚、台中縣警察局霧峰分局委託鑑驗尿液代號與真實
姓名對照表上偽造之「甲○○」指印壹枚、甲○○口卡片上偽造之「甲○○」署押（
簽名）貳枚及指印貳枚、九十一年二月九日台中縣警察局霧峰分局逕行逮捕通知書上
偽造之「甲○○」署押（簽名）壹枚及指印壹枚、台中縣警察局霧峰分局指紋卡片上
偽造之「甲○○」指印拾玖枚、台灣台中地方法院檢察署九十一年二月九日訊問筆錄
上偽造之「甲○○」署押（簽名）壹枚、台中縣警察局霧峰分局九十一年二月九日證
物採證單及證物袋上上偽造之「甲○○」署押（簽名）柒枚及指印柒枚、台灣台中地
方法院九十二年度訴字第一四六號案件九十二年一月十七日下午四時審理傳票送達證
書上偽造之「甲○○」署押（簽名）壹枚及指印壹枚、台灣台中地方法院九十二年度
訴字第一四六號案件九十二年三月六日下午二時四十分審理傳票送達證書上偽造之「
甲○○」（誤簽為吳君寶）署押（簽名）壹枚及指印壹枚，均沒收。
    事     實
一、乙○○前於民國八十二年間因違反肅清煙毒條例案件，經臺灣高等法院臺中分院
    判處有期徒刑十三年六月（施用毒品處有期徒刑三年八月販賣毒品處有期徒刑十
    年）確定，復於同年間另因違反肅清煙毒條例案件，經臺灣高等法院臺中分院判
    處有期徒刑三年四月，上開各案件嗣經定應執行刑為有期徒刑十六年，於八十二
    年三月五日送監執行，指揮書執行完畢日為九十七年三月三十一日，嗣於八十九
    年四月八日假釋付保護管束出監，復於九十年間撤銷假釋，應執行殘刑有期徒刑
    七年十一月二十三日，並由臺灣臺中地方法院檢察署通緝，其為躲避警方之追緝
    ，竟與真實姓名年籍不詳綽號「大炮」年約四十歲有刑事責任能力之成年男子，
    共同基於變造機車駕駛執照特種文書之犯意聯絡，由乙○○於九十年冬季某日，
    在苗栗縣卓蘭鎮不詳地點「大炮」之處所，提供其本人之照片一張給綽號「大炮
    」之成年男子，再由該綽號「大炮」之成年男子，於不詳時、地將乙○○之相片
    換貼於以不詳方式取得之「甲○○」之機車駕駛執照上，而變造屬特種文書之機
    車駕駛執照一張，「大炮」於乙○○交付照片二日之後，在台中市○○路某處將
    變造之「甲○○」機車駕駛執照一張交予乙○○，足以生損害於甲○○本人及交
    通監理機關對於機車駕駛人資料管理之正確性。九十一年二月九日下午四時許，
    乙○○因持有毒品海洛因，在台中縣太平市○○路樂安宮前公廁為警當場逮捕，
    乙○○為避免警方及檢察官與法院查知其係通緝犯及避免刑責，乃基於單一之犯
    意，冒用「甲○○」名義應訊，而接續於台中縣警察局霧峰分局新平派出所九十
    一年二月九日偵訊（調查）筆錄上偽造「甲○○」署押（簽名）壹枚及指印陸枚
    ，於台中縣警察局霧峰分局九十一年二月九日搜索經過及結果陳報書上偽造「甲
    ○○」署押（簽名）壹枚及指印壹枚，於台中縣警察局霧峰分局九十一年二月九
    日扣押筆錄上偽造「甲○○」署押（簽名）參枚及指印參枚，於台中縣警察局霧
    峰分局扣押物品目錄表上偽造「甲○○」署押（簽名）壹枚及指印壹枚，於台中
    縣警察局霧峰分局委託鑑驗尿液代號與真實姓名對照表上偽造「甲○○」指印壹
    枚，於甲○○口卡片上偽造「甲○○」署押（簽名）貳枚及指印貳枚，於九十一
    年二月九日台中縣警察局霧峰分局逕行逮捕通知書上偽造「甲○○」署押（簽名
    ）壹枚及指印壹枚，於台中縣警察局霧峰分局指紋卡片上偽造「甲○○」指印拾
    玖枚，於台灣台中地方法院檢察署九十一年二月九日訊問筆錄上偽造「甲○○」
    署押（簽名）壹枚，於台中縣警察局霧峰分局九十一年二月九日證物採證單及證
    物袋上上偽造「甲○○」署押（簽名）柒枚及指印柒枚，於台灣台中地方法院九
    十二年度訴字第一四六號案件九十二年一月十七日下午四時審理傳票送達證書上
    偽造「甲○○」署押（簽名）壹枚及指印壹枚，於台灣台中地方法院九十二年度
    訴字第一四六號案件九十二年三月六日下午二時四十分審理傳票送達證書上偽造
    「甲○○」（誤簽為吳君寶）署押（簽名）壹枚及指印壹枚，足生損害於「甲○
    ○」及司法機關對偵辦刑案事件之正確性。乙○○因上開施用、持有毒品案件，
    經台灣台中地方法院檢察署檢察官以九十一年度毒偵字第五一０號提起公訴，於
    台灣台中地方法院審理中，經法院將乙○○於警訊中採集之指紋送鑑而查悉上情
    ，嗣經台灣台中地方法院檢察署檢察官自動檢舉偵辦，並函請台灣台中監獄將乙
    ○○入監執行時交付該監獄保管之上開變造之機車駕駛執照送交台灣台中地方法
    院檢察署扣案。
二、案經台灣台中地方法院檢察署檢察官偵查起訴。
    理      由
一、右揭犯罪事實，業據被告乙○○於檢察官偵查中及於本院審理中坦承不諱，而經
    警採集被告之指紋，送內政部警政署刑事警察局鑑定結果，前開偽捺「甲○○」
    指印之指紋，確與該局檔存乙○○之指紋相符，有內政部警政署刑事警察局九十
    二年二月二十一日刑紋字第０九二００一五八一四號鑑驗書乙紙附卷可稽，此外
    復有如事實欄所載之各項筆錄、陳報書、目錄表、對照表、通知書、口卡片、指
    紋卡片、證物採證單、證物袋、審理傳票送達證書等在卷及被告變造之機車駕駛
    執照一張扣案可資佐證，足徵被告乙○○前開自白與事實相符，本件事證明確，
    被告犯行堪以認定。
二、按刑法第二百十七條第一項之「署押」，乃指於紙張或物體上簽署之姓名或其他
    符號，其作用在表示其承認所簽署之文書之效力，若以捺指紋以代替簽名者，如
    偽造指紋亦屬偽造署押。被告乙○○將其相片交予綽號「大炮」之人換貼於被害
    人「甲○○」之機車駕駛執照上，係犯刑法第二百十二條之變造特種文書罪（機
    車假使執照），其與綽號「大炮」之成年人間有犯意聯絡及行為之分擔，為共同
    正犯。被告乙○○於附表所示文件上偽造簽名（署押）及捺指印之行為，係犯刑
    法第二百十七條第一項之偽造署押罪，而被告乙○○冒用「甲○○」名義應訊先
    後多次偽造署押之行為，係利用同一機會，在同一時段就同一犯罪構成事實，本
    於單一之犯意之接續行為，僅侵害同一法益，為接續犯，應論以一罪。其所犯前
    開二罪，犯意個別，罪名不同，應分論併罰。爰審酌被告犯罪之動機、目的、手
    段、所生之危害及其品行、智識程度與犯後坦承犯行等一切情狀，就其所犯二罪
    ，分別量處如主文所示之刑，並諭知易科罰金之折算標準，並定應執行之刑及諭
    知易科罰金之折算標準，
三、變造之「甲○○」機車駕駛執照之乙○○照片一張，係被告所有供犯罪所用之物
    ，應依刑法第三十八條第一項第二款規定宣告沒收。台中縣警察局霧峰分局新平
    派出所九十一年二月九日偵訊（調查）筆錄上偽造之「甲○○」署押（簽名）壹
    枚及指印陸枚、台中縣警察局霧峰分局九十一年二月九日搜索經過及結果陳報書
    上偽造之「甲○○」署押（簽名）壹枚及指印壹枚、台中縣警察局霧峰分局九十
    一年二月九日扣押筆錄上偽造之「甲○○」署押（簽名）參枚及指印參枚、台中
    縣警察局霧峰分局扣押物品目錄表上偽造之「甲○○」署押（簽名）壹枚及指印
    壹枚、台中縣警察局霧峰分局委託鑑驗尿液代號與真實姓名對照表上偽造之「甲
    ○○」指印壹枚、甲○○口卡片上偽造之「甲○○」署押（簽名）貳枚及指印貳
    枚、九十一年二月九日台中縣警察局霧峰分局逕行逮捕通知書上偽造之「甲○○
    」署押（簽名）壹枚及指印壹枚、台中縣警察局霧峰分局指紋卡片上偽造之「甲
    ○○」指印拾玖枚、台灣台中地方法院檢察署九十一年二月九日訊問筆錄上偽造
    之「甲○○」署押（簽名）壹枚、台中縣警察局霧峰分局九十一年二月九日證物
    採證單及證物袋上上偽造之「甲○○」署押（簽名）柒枚及指印柒枚、台灣台中
    地方法院九十二年度訴字第一四六號案件九十二年一月十七日下午四時審理傳票
    送達證書上偽造之「甲○○」署押（簽名）壹枚及指印壹枚、台灣台中地方法院
    九十二年度訴字第一四六號案件九十二年三月六日下午二時四十分審理傳票送達
    證書上偽造之「甲○○」（誤簽為吳君寶）署押（簽名）壹枚及指印壹枚，不問
    屬於犯人與否，應依刑法第二百十九條之規定，予以宣告沒收。
據上論斷，應刑事訴訟法第二百七十三條之一第一項、第二百九十九條第一項前段，
刑法第二十八條、第二百十二條、第二百十七條第一項、第四十一條第一項前段、第
五十一條第五款、第二百十九條、第三十八條第一項第二款，罰金罰鍰提高標準條例
第一條前段、第二條，判決如主文。
中      華      民      國    九十二    年    十一    月    二十七    日
                                      法  官  李添興
右正本證明與原本無異。
如不服本判決，應於判決送達後十日內向本院提出上訴狀，上訴於臺灣高等法院臺中
分院( 須附繕本 )。
                                      書記官
中      華      民      國    九十二    年    十一    月    二十七    日


司法院資訊處製作；財團法人民間司法改革基金會備份。
